# 关于被动稀释的问题

提问人：oyyc2018 时间：2021-07-14 12:33:06
A、B、C三个公司分别认缴 700 万， 100 万， 200 万对D公司的投资，按认缴的持股比例分别是70%，10%，20%， 2020 年 4 月A公司实际出资 700万，B公司实际出资 100 万，C公司没有出资。
那么，等C公司实际出资的时候，是不是要考虑被动稀释对A公司合并报表的影响呢？
实务工作中，对这块是会考虑的还是直接按70%直接来？

回答人：chenyiwei
这个问题取决于A公司在会计处理中，是按认缴出资比例还是实缴出资比例来确定其在被投资公司的净利润和留存收益中应享有或应承担的份额。
如果一直是按认缴比例计算，则C实缴出资对A所占有的净资产、净利润份额无影响，不涉及资本公积变动；反之，如果此前是按照实缴比例计算的（例如100%或者87.50%），那么在C实缴出资并承担前期损益份额时，会对A此前确认的权益份额产生影响，从而在合并报表层面产生权益性交易。